Inventaris van het archief van het Nederlands Instituut voor Efficiency (NIVE), 1924-2001
Nationaal Archief, Den Haag
- EERSTE GEDEELTE: OUDE STUKKEN, 1924-1951
  - Dossiers, geklasseerd onder "diversen", 5.
    - Correspondentie met de minister zonder portefeuille A.H.M. Albrechts., 1951-1952; 173
    - Dossier inzake "de opleiding van efficiency-deskundigen"., 1949-1950; 174
    - Correspondentie naar aanleiding van een verzoek van dr. A. Saalborn om "taalzuivering"., 1950; 175
    - Dossier "Efficiency-school", betreffende internationaal contact., 1937-1939; 176
    - Stukken betreffende een excursie naar België en een bezoek van Belgen aan Nederland., 1936-1937; 177
    - Stukken van de subcommissie "Technische Uitbouw" van de Technische Commissie., 1932-1935; 178
    - Correspondentie met de Reünion Executive van de C.I.O.S. in Zürich., 1938; 179
    - Stukken betreffende het Instituut voor Administratieve Techniek (I.V.A.T.) en een kritiek van het I.V.A.T. op een voorstel inzake briefwisseling en briefformulieren., 1930-1936; 180
    - Stukken betreffende een prijsvraag over de bepaling van doelmatigheid van mechanische hulpmiddelen in de administratie., 1930; 181
    - Stukken betreffende diskussiedagen over de statistiek in de onderneming., 1931; 182
    - Stukken betreffende samenwerking met de Nederlandsche Maatschappij voor Nijverheid en Handel en de Vereeniging tot Bevordering van Vakopleiding., 1932; 183
    - Stukken betreffende de vaststelling van een internationale standaard voor volprijzen., 1930-1932; 184
    - Dossier "kostprijsberekening in het gieterijbedrijf"., 1931; 185
    - Stukken betreffende een Studiegroep Efficiency in Groote Huishoudens., 1936-1937; 186
    - Stukken betreffende een bedrijfsstudiegroep Groot Keukenbedrijf (betreffende de inrichting van gaarkeukens), 1943-1944; 187
  - Stukken betreffende internationale contacten, 6.
    Zie ook inventarisnummers 609 en 610.
    - Stukken betreffende het C.I.O.S.-congres van 1932., 188-189
      Zie ook inventarisnummer 611.
      - Bestanddeel 1, 188
      - Bestanddeel 2, 189
    - Stukken betreffende het C.I.O.S-congres van, 1935; 190
    - Stukken betreffende het C.I.O.S.-congres van 1938., 1937-1939; 191-192
      - Bestanddeel 1, 191
      - Bestanddeel 2, 192
    - Stukken betreffende het C.I.O.S.-congres van 1947., 193
    - Stukken betreffende het C.I.O.S.-congres van 1951., 1950-1952; 194-199
      - Algemeen., 194
      - Panel I-VI, 195
      - Panel VII-XI., 196
      - Nadere correspondentie., 197
      - Commissie Flexible and Variable Budget Evaluation. I949-1950, 198
      - Commissie" Job-classification. 1949-1950, 199
    - Dossier "samenwerkingsverband C.I.O.S."., 1947-1950; 200
    - Correspondentie met het secretariaat en de Conseil-meetings van de C.I.O.S., 1949-1950; 201
    - Notulen van net secretariaat en de conseil-meetings van de C.I.O.S., 1949-1950; 202
    - Dossiers inzake contacten met afzonderlijke landen., 1950-1951; 203-206
      - België, Engeland., 203
      - Frankrijk., 204
      - Scandinavië., 205
      - Verenigde Staten., 206
  - Stukken betreffende organisaties binnen N.I.V.E.-verband, 7.
    - Stukken betreffende de oprichting van secties., 1949-1951; 207-209
      - Sectie Fabrieksorganisatie. 1949-1950, 207
      - Sectie Personeelsbeleid. 1949-1951, 208
      - Sectie Onderzoek naar de werkzaamheden van de baas van het bedrijf. 1951, 209
    - Stukken betreffende cursussen Leidinggevend Personeel ("bazencursussen") 1951-1952., 210
      Een groot deel van deze stukken is vernietigd; de syllabi en andere stukken betreffende de leerstof zijn bewaard gebleven.
    - Archief van de Studiegroep Moderne Kantoortechniek (STUMOKA), 1925-1951; 211-223
      Vervallen. Zie archief van de STUMOKA, inventarisnummers 43-54.
      - Bestanddeel 1, 211
      - Bestanddeel 2, 212
      - Bestanddeel 3, 213
      - Bestanddeel 4, 214
      - Bestanddeel 5, 215
      - Bestanddeel 6, 216
      - Bestanddeel 7, 217
      - Bestanddeel 8, 218
      - Bestanddeel 9, 219
      - Bestanddeel 10, 220
      - Bestanddeel 11, 221
      - Bestanddeel 12, 222
      - Bestanddeel 13, 223
    - Stukken betreffende Studietentoonstellingen voor Wetenschappelijke Bedrijfsvoering en Organisatie. (STUWO), 1937-1949; 224-226
      - STUWO 1939. Algemene organisatie. 1937-1940, 224
      - STUWO 1939. Commissies 1-17., 225
      - STUWO 1947-1949, 226
    - Hoofdstukken van een rapport over arbeidsanalyse. Gestencild., z.j. (na 1942); 227
    - Stukken betreffende de voorbereiding van beraadslagingen over "Werkclassificatie" voor de C.I.O.S.- conferentie van 1951., 228
    - Stukken betreffende Panel XII van de C.I.O.S.-conferentie 1951: Education for Management., 1950-1952; 229
    - Correspondentie van de sectie Administratieve Arbeid., 1951-1956; 230
    - Correspondentie van de Subcommissie Reproductiemiddelen van de sectie Administratieve Arbeid en de Commissie ter bestudering van rationeel gebruik van reproductieen vermenigvuldigingsmachines., 1951-1956; 231
    - Stukken van de Werkgroep typebeperking en -vereenvoudiging ("betreft standaardisering van producten)., 1951-1952; 232-233
      - Bestanddeel 1, 232
      - Bestanddeel 2, 233
- TWEEDE GEDEELTE: GECODEERDE JAARBLOKKEN 1952-1961
  - 1952; dossiers
    - A1. Correspondentie van het Dagelijks Bestuur., 234
    - A2. Correspondentie en vergaderingen van het Algemeen Bestuur., 235
    - A3. Correspondentie van de Ledenraad., 236
    - A5. Stukken betreffende financiën., 237
    - A6. Stukken betreffende statuten en jaarverslagen., 238
    - A8. Correspondentie over huisvesting van het instituut., 239
    - D 1-9. Stukken betreffende de sectie Administratieve Arbeid, met subcommissies., 240
    - D 10. Stukken betreffende regionale kringen van de sectie Administratieve Arbeid., 241
    - F 1-2. Stukken betreffende studiegroepen en commissies., 242
    - F 3. Stukken betreffende Tijd- en Arbeidsstudiegroeppen (ook regionaal)., 243
    - F 4. Stukken betreffende organisaties tot vorming van leiderschap in het bedrijfsleven., 244
    - F 9. Stukken betreffende de oprichting van werkgroepen voor bouwnijverheid., 245
    - G 7. Stukken betreffende de organisatie van een cursus Conference Leaders., 246
    - H 1. Stukken van de redactie van het Tijdschrift voor Efficiency en Documentatie., 247
    - H 3. Stukken betreffende het Tijdschrift Baas Boven Baas., 248
    - K 15. Stukken betreffende het C.I.O.S.-congres in Sâo Paolo., 249
    - K 1-2. Correspondentie met het C.I.O.S.-secretariaat en contacten in het algemeen., 250
    - K 16. Stukken betreffende de Contactgroep Opvoering Productiviteit van de O.E.E.S., 251
    - K 3-21. Stukken betreffende contacten met afzonderlijke landen, alfabetisch op land geordend., 252
    - L 1. Stukken betreffende contacten met het Instituut voor Onderzoek en Voorlichting., 253
    - L 2. Stukken betreffende de Orde van Organisatie en Efficiencydeskundigen., 254
    - L 3. Stukken betreffende samenwerking met Examencommissie Moderne Bedrijfsadministratie van de Nederlandse Maatschappij voor Nijverheid en Handel., 255
    - L 4-6. Stukken betreffende samenwerking met de Nederlandse Vereniging voor Bedrijfspsychologen, de Nederlandse Bedrijfsorganisatie, de Nederlandse Normalisatiecommissie., 256
    - L 7. Stukken betreffende samenwerking in de Studiecommissie voor Distributievraagstukken van de Nederlandse afvaardiging in de I.K.K., 257
    - T. Stukken betreffende filmaangelegenheden., 258
    - Tussen de dossiers gevoegde stukken van de Werkgroep Typebeperking, 1951-1956; 259-263
      - Correspondentie algemeen., 259
      - Branchedossier: knopen., 260
      - Branchedossier: schroefbouten., 261
      - Branchedossier VACO (Vulcaniseermatrijzen en loopvlakken)., 262
      - Overige dossiers; visserij, ziekenhuizen, voeringen, waterleidingbuizen., 263
    - E. Dossiers van regionale afdelingen: Algemeen, Amsterdam, Den Haag, Rotterdam, Friesland, Arnhem/Nijmegen, Twente, Noord-Brabant., 264
    - F. Dossier Afdelingen in het Algemeen., 265
    - F 10. Stukken van de STUMOKA., 266
      Vervallen. Zie STUMOKA-archief, inventarisnummer 56.
    - F 102. Stukken betreffende de Kring Zaanstreek., 267
    - F. Stukken betreffende de studiegroepen Magazijnbeheer, Prestatiebeoordeling en Administratieve Arbeid., 268
    - J. Stukken betreffende excursies., 269
    - Tussen de dossiers gevoegde stukken van werkgroepen en bureaumedewerkers: zaken aanhangig gemaakt in 1952., 270-277
      - Stukken betreffende een reis van Van Leer naar de Verenigde Staten. 1952-1955, 270
      - Stukken van de Commissie Reproductie en druktechniek voor Kantoorgebruik. 1952-1958, 271-272
        - 1952, 271
        - 1953-1958, 272
      - Stukken betreffende efficiency-dagen van de Sectie Administratieve Arbeid. 1952-1960, 273-274
        - 1952-1954, 273
        - 1955-1960, 274
      - Dossiers van de Werkgroep Typebeperking. 1951-1956, 275-277
        - Emballage., 275
        - Kantoorbehoeften., 276
        - Dakrietbklokken, stalen blokken, koperen pijpen, kantoormeubilair., 277
  - 1953
    - A1. Stukken van bet dagelijks bestuur., 278
    - A2. Stukken van het Algemeen Bestuur., 279
    - A8. Ingekomen aanbevelingen van Olivetti en de n.v. Reclamo., 280
    - D. Stukken betreffende de Sectie Administratieve Arbeid., 281
    - E. Stukken betreffende regionale afdelingen en contactgroepen., 282
    - F110. Stukken betreffende het Nederlands Verpakkingscentrum., 283
    - F. Stukken betreffende studiegroepen., 284
    - G. Stukken betreffende de redactie van het Tijdschrift voor Efficiency en Documentatie., 285
    - H. Stukken betreffende de redactie van het tijdschrift Baas Boven Baas., 286
    - H. Stukken betreffende de prijsvraag van Baas Boven Baas., 1953-1954; 287
    - K. Correspondentie met de C.I.O.S., 288
    - K. Stukken betreffende de C.I.O.S.-conferentie in Sâo Paolo., 289
    - K.16. Dossier "Vragenlijst van de O.E.S.O."., 290
    - K 16. Stukken betreffende samenwerking met de C.O.P., 291
    - K 17-K 19. Stukken "betreffende diverse commissies, voortkomend uit de C.O.P., 292
    - K. Stukken betreffende contacten met diverse landen., 293
    - L. Stukken betreffende contacten met efficiency-bevorderende organisaties in Nederland., 294
    - L 9. Lijst van organisaties en instellingen die zich met efficiency bezig houden., 295
    - L 12, L 13. Stukken betreffende de Stichting Kwaliteitsdienst voor de Industrie en de Commissie Werkclassificatie van het ministerie van Sociale Zaken., 296
    - M 5. Persberichten., 297
    - N. Stukken betreffende efficiency-dagen., 1952; 298
    - L 9. Stukken betreffende contacten in het algemeen., 299
    - L 7. Stukken betreffende de Commissie Distributie-vraagstukken van de Nederlandse Afdeling van de Intesrnationale Kamer van Koophandel., 300
    - L 9. Dossier Contacten Algemeen uit, 1952; 301
    - L 11. Stukken betreffende de STUWO, 1952; 302
    - M 2. Propaganda-folders., 1950-1952; 303
    - N. Stukken betreffende efficiency-dagen 1953., 304
    - 02. Stukken betreffende een tentoonstelling over werkmethodenverbetering., 305
    - 03. Documentatie inzake onderwijsvernieuwing., 306
    - 01. Stukken betreffende een voorstel tot een vak Bedrijfsorganisatie in de Middelbaar Technische School., 307
    - N2. Stukken betreffende een studentenconferentie over efficiency., 308
    - P. Stukken betreffende eigen publicaties., 309
    - T2. Stukken betreffende de filmcommissie., 310
    - F. Stukken betreffende studiegroepen en commissies., 311
    - Kranteknipsels., 1931-1937; 312
    - Kranteknipsels over de efficiency-dagen., 1953; 313
    - A 3-2. Stukken betreffende algemene ledenvergaderingen., 314
    - A 5. Stukken betreffende financiën., 315
    - A 6. Maand- en jaarverslagen., 316
    - Stukken van de werkgroep Typebeperking., 1953-1958; 317-323
      - Begrotingen van de werkgroep. 1953-1958, 317
      - Dossier inzake ziekenhuisartikelen. 1953-1955, 318
      - Vervolgdossier inzake ziekenhuisartikelen. 1956-1958, 319
      - Dossier inzake stalen vormkasten. 1953-1957, 320
      - Dossier inzake adviezen aan de schoendetailhandel. 1954-1957, 321
      - Dossier inzake rijwielen. 1955, 322
      - Stukken betreffende adviezen over de groothandel. 1953-1957, 323
  - 1954
    - A 1. Stukken betreffende het dagelijks bestuur., 324
    - A 2-4. Stukken betreffende het algemeen bestuur, ledenraad, raad van advies., 325
    - A5. Stukken betreffende financiën., 326
    - A 6. Statuten en verslagen., 327
    - A8. Stukken betreffende huisvesting en kantooradministratie., 328
    - D. Stukken betreffende de Studiecommissie Administratieve Arbeid., 329
    - E. Stukken betreffende de regionale afdelingen., 330
    - E. Stukken betreffende de afdelingen Groningen en Noord-Brabant., 331
    - E. Stukken betreffende de contactgroepen van de afdelingen., 332
    - F 10. Stukken betreffende de STUMOKA., 333
      Vervallen. Zie STUMOKA-archief, inventarisnummer 57.
    - F210. Stukken betreffende de Studiegroep Verpakking., 334
    - F. Stukken betreffende studiegroepen en commissies., 335
    - F 4l4. Stukken betreffende het Ideeënbuscentrum., 336
    - G. Stukken betreffende cursussen., 337
    - H. Stukken van de redactie van het Tijdschrift voor Efficiency en Documentatie., 338
    - Stukken van de redactie van het tijdschrift Baas boven Baas., 339
    - Stukken betreffende de prijsvraag van het tijdschrift Baas boven Baas., 340
    - L. Stukken betreffende films en de filmcommissie., 341
    - M. Stukken betreffende de efficiency-dagen, 1953; 342
    - N. Stukken betreffende efficiency-dagen, 1954; 343-345
      - Organisatie in het algemeen., 343
      - Enquête over het te behandelen onderwerp., 344
      - Stukken betreffende werkgroepen., 345
    - O2. Correspondentie over een tentoongestelde isolatieverwijderingstang., 346
    - O. Stukken betreffende de deelneming aan scholingsactiviteiten, tentoonstellingen en beurzen., 347
    - O2. Dossier "onderwijsvernieuwing"., 348
    - P3. Persberichten., 349
    - R 1.1. Stukken betreffende de C.O.P., 350
    - R 1. Stukken betreffende studiegroepen op het gebied van productiviteit., 351
    - R 2. Stukken betreffende productiviteitscentra voor kleine bedrijven., 352
    - R 5. Stukken betreffende de commisie Werkclassificatie van het ministerie van Sociale Zaken., 353
    - R 3. Stukken betreffende het N.I.D.E.R. en studiedagen over reprografie., 354
    - R 4,6. Stukken betreffende de Nederlandse Vereniging voor Bedrijfspsychologen en de Hoofdcommissie voor de Normalisatie in Nederland., 355
    - R 7. Stukken betreffende de Nederlandse Afdeling van de I.K.K. en de Studiecommissie Distributievraagstukken., 356
    - R 8. Stukken betreffende het Nederlands Verpakkingscentrum., 357
    - R 9.1. Contacten in het Algemeen., 358
    - R 9.2. Lijst van organisaties op het gebied van efficiency., 359
    - R.9. Dossiers inzake diverse organisaties., 360
    - S 3. Stukken betreffende contacten met afzonderlijke andere landen., 361
    - Stukken van de werkgroep Typebeperking., 1952-1958; 362-363
      - Dossier inzake rijwielen en rijwielonderdelen. 1952-1956, 362
      - Verslagen en circulaires., 363
    - Overzichten van lijsten van studiegroepen en rapporten., 1946-1954; 364
    - Kranteknipsels over de efficiency-dagen, de bazenprijsvraag en afdelingsbijeenkomsten., 1954; 365
    - Stukken betreffende een cursus van het Bureau Voorlichting Assortimentsbepaling., 1954; 366
  - 1955
    - A 1-4. Stukken betreffende het dagelijks en algemeen bestuur, de ledenvergadering, de ledenraad en de adviesraad., 367
    - A 5. Stukken betreffende financiën., 368
    - A 6. Statuten en verslagen., 369
    - A 8. Stukken betreffende huisvesting van het N.I.V.E., 370
    - D. Stukken betreffende secties., 371
    - D 3.1. Stukken betreffende de organisatie van een "Bazendag"., 372
    - D 2. Stukken betreffende de Sectie Commerciële Organisatie., 1955-1956; 373
    - E 1. Stukken betreffende de afdeling Amsterdam, met contactgroepen., 374
    - E 2,3. Stukken betreffende de afdelingen Den Haag en Rotterdam, met contactgroepen., 375
    - E 4,5. Stukken betreffende de afdelingen Friesland en Arnhem/Nijmegen, met contactgroepen., 376
    - E. Stukken betreffende de overige afdelingen., 377
    - E 19. Stukken betreffende de afdelingen en contactgroepen in het algemeen., 378
    - F. Stukken betreffende studiegroepen., 379
    - F. Stukken betreffende de studiegroep Verpakking., 380
    - F. Stukken betreffende het ideeënbuscentrum; dossier "studiegroepen algemeen"., 381
    - G l. Stukken betreffende de STUMOKA., 382
      Vervallen. Zie STUMOKA-archief, inventarisnummer 58.
    - G 1. Stukken van commissies van de STUMOKA., 383
      Vervallen. Zie STUMOKA-archief, inventarisnummer 59.
    - Stukken van de Vereniging Ontwikkeling Arbeidstechniek (V.O.A.)., 384-385
      - Bestanddeel 1, 384
      - Bestanddeel 2, 385
    - G 3. Stukken van het Nederlands Verpakkingscentrum. (N.V.C.)., 386
    - G 3.6. Stukken van werkgroepen van het Nederlands Verpakkingscentrum., 387
    - G 3.7-9. Stukken van contacten van het N.V.C. met België en Duitsland, stukken betreffende een verpakkingsbeurs.; 388
    - N. Stukken betreffende efficiency-dagen., 389-390
      - Stukken van secties., 389
      - Efficiency-dagen in het algemeen., 390
    - R.1. Stukken betreffende werkgroepen van de C.O.P., 391
    - R 2. Stukken betreffende productiviteitscentra., 392
    - R 11. Stukken betreffende efficiency-beurzen., 393
    - R.12. Stukken betreffende contacten met de Nederlandse Maatschappij voor Nijverheid en Handel., 394
    - R 19. Stukken betreffende contacten met onderwijs- en voorlichtingsorganisaties., 395
    - R 19.9. Correspondentie over contacten in het algemeen., 396-397
      - Bestanddeel 1, 396
      - Bestanddeel 2, 397
    - R 19.10. Stukken betreffende het Centraal Bureau voor Documentatie en Overheidsefficiency., 398
    - R 19. Stukken betreffende overheidsinstellingen op het gebied van doelmatigheidsbevordering., 399
      Zie voor de R-rubriek ook inventarisnummer 616.
    - S.1. Correspondentie met het secretariaat van de C.I.O.S., 1954; 400
    - S 15.2. Stukken betreffende congressen van de C.I.O.S., 1954; 401
    - S 1. Correspondentie met het secretariaat van de C.I.O.S., 1955; 402
    - S 1. Stukken betreffende een enquête ter voorbereiding van het C.I.O.S.-congres in Parijs., 403
    - S. Stukken betreffende contacten met afzonderlijke landen., 404
    - H 3. Stukken betreffende de redactie van Baas boven Baas., 405
    - E. Stukken betreffende afdelingen en contactgroepen., 406
    - H 1. Stukken betreffende de redactie van het Tijdschrift voor Efficiency en Documentatie., 407
    - S. Stukken betreffende contacten met enige afzonderlijke landen., 408
    - S. Circulaires van de C.I.O.S., 409
    - Kranteknipsels over efficiency-dagen., 410
    - Kranteknipsels over diverse activiteiten van het NIVE., 411
    - Kranteknipsels over de vijfdaagse werkweek, over bouwnijverheid en diverse onderwerpen., 412
    - Publicatieset van de Werkgroep Typebeperking., 413
    - Kranteknipsels over gehouden cursussen., 414
    - Kranteknipsels over lezingen in 1955., 415
    - Stukken betreffende het C.I.O.S.-congres in Parijs., 416
  - 1956
    - A 1-2. Stukken betreffende het dagelijks en algemeen bestuur., 417
    - A 3-4. Stukken betreffende ledenvergaderingen en de Raad van Advies., 418
    - A 6. Stukken betreffende statutenwijzigingen en jaarverslag., 419
    - A8. Dossier, houdende voorschriften over de archiefadministratie en een argumentatie voor het lidmaatschap van het NIVE van de Vereniging van Bedrijfspsychologen., 420
    - E. Stukken betreffende regionale afdelingen en contactgroepen., 421
    - F. Stukken betreffende studiegroepen., 422
    - F 901. Stukken betreffende de studiegroep Automatisering., 423
    - G 1. Stukken van de STUMOKA., 424
      Vervallen. Zie STUMOKA-archief, inventarisnummer 60.
    - G 2. Stukken van de V.O.A., 425
    - G 3. Stukken van de Nederlandse Vereniging voor Inkoop-Efficiency (N.E.V.I.E.)., 426
    - Q. Dossiers inzake productiebevordering van kleine bedrijven., 427
    - H 2. Artikelen, bestemd voor Baas boven Baas., 428
    - R. Stukken betreffende werkgroepen en commissies., 429
    - R 2-3. Stukken betreffende werkgroepen van de C.O.P., 430
    - R 2-3. Stukken betreffende contacten met de C.O.P. in het algemeen., 431
    - R 2-5. Stukken betreffende productiviteitscentra en daaraan verbonden werkgroepen., 432
    - Stukken betreffende efficiency-beurzen., 433
    - Stukken betreffende samenwerkingsverbanden met efficiency-bevorderende organisaties., 434-435
      - Bestanddeel 1, 434
      - Bestanddeel 2, 435
    - R4. Stukken betreffende regeringscommissies., 436
    - A 8. Stukken betreffende huisvestingsaangelegenheden van het NIVE., 437
    - R 1. Stukken betreffende contactgroepen op het gebied van efficiency., 438
    - E. Stukken betreffende regionale afdelingen., 439
    - N. Stukken betreffende voorjaars- en najaarsefficiencydagen ("Taylor-dagen")., 440
    - S 1. Stukken betreffende de C.I.O.S., 441
    - S. Stukken betreffende contacten met afzonderlijke landen., 442
    - T. Stukken betreffende felicitaties., 443
    - D. Stukken betreffende secties., 444
    - G 3. Stukken van het Nederlands Verpakkingscentrum., 445
    - G 3. Stukken van de Nederlandse Vereniging voor Inkoop-efficiency., 446
    - Brochures van de Werkgroep Typebeperking., 447
    - Zonder beschrijving, 448
    - Stukken betreffende een enquête over het personeelsverloop in bedrijven., 449
    - Stukken van de redactie van het tijdschrift In de Roos., 450
    - Stukken betreffende een prijsvraag over de taak en de verantwoordelijkheden van de baas door het tijdschrift Baas boven Baas., 451
    - Stukken van de redactie van het tijdschrift Baas boven Baas., 452
    - Q. Stukken "productiebevordering kleine bedrijven. Algemeen"., 453
    - Q. Stukken betreffende productiebevordering kleine bedrijven. Regionale dossiers., 454
    - Archief stukken van de Vereniging Ontwikkeling Arbeidstechniek., 455
    - Kranteknipsels over efficiency-dagen., 1956; 456
    - Kranteknipsels over efficiency-dagen., 1957; 457
    - Stukken van de Werkgroep Typebeperking., 1954-1960; 458-460
      - Stukken betreffende vergaderingen. 1958-1960, 458
      - Plakboeken met kranteknipsels. 1954-1960, 459
      - Correspondentie. 1957-1958, 460
  - 1957
    - A11. Correspondentie van het dagelijks bestuur., 461
    - Enquêtemateriaal over de invoering van ideeënbussen., 1954-1960; 462
    - Stukken betreffende de Coördinatiecommissie Stichting Studiecentrum Bedrijfsbeleid., 463
    - A 84. Stukken betreffende huisvestingsaangelegenheden., 464
    - R 111. Stukken betreffende de Stichting Reproductiecentra., 465
    - R. Stukken betreffende samenwerkingsverbanden met efficiencybevorderende organisaties., 466
    - A 912. Stukken betreffende de werkgroep Personeelsbeleid., 467
    - A. Stukken betreffende de werkgroep Fabrieksorganisatie., 468
    - A. Stukken betreffende de werkgroep Administratieve Arbeid en Commerciële Organisatie., 469
    - A. Stukken betreffende de werkgroep Overheidsefficiency., 470
    - E. Stukken betreffende regionale afdelingen en contactgroepen., 471-472
      - Bestanddeel 1, 471
      - Bestanddeel 2, 472
    - F 210. Stukken betreffende de studiegroep Verpakkingen., 473
    - F Stukken betreffende de studiegroep Automatisering., 474
    - F Stukken betreffende studiegroepen., 475
    - G 15. Stukken van de STUMOKA., 476
      Vervallen. Zie STUMOKA-archief, inventarisnummer 61.
    - Stukken van de V.O.A., 477-479
      - Algemeen en bestuur., 477
      - Werkgroepen., 478
      - Regionale afdelingen., 479
    - Stukken van het Nederlands Verpakkingscentrum., 480-481
      - Bestuursaangelegenheden., 480
      - Dossiers., 481